【裁判字號】    92,軍上,4
【裁判日期】    920512
【裁判案由】    違反職役職責
【裁判全文】
臺灣高等法院花蓮分院刑事判決            九十二年度軍上字第四號
    上  訴 人   甲○○
   （即被告）
右上訴人因違反職役職責案件，不服國防部高等軍事法院九十二年法仁判字第０三０
號，中華民國九十二年四月三日第二審判決（起訴案號：國防部北部地方軍事法院檢
察署九十一年訴字第四七七號）提起上訴，本院判決如左：
        主      文
上訴駁回。
        理      由
一、按被告不服高等軍事法院宣告有期徒刑之上訴判決者，得以判決違背法令為理由
    ，向高等法院提起上訴，固為軍事審判法第一百八十一條第五項所明定，惟此亦
    指法院受理軍事法院移送審判之上訴案件為法律審，應依刑事訴訟法關於上訴第
    三審之規定辦理。如上訴理由狀並未依據卷內訴訟資料，具體指摘原判決不適用
    何種法則或如何適用不當，或所指摘原判決違法情事，顯與法律規定得為第三審
    上訴理由之違法情形不相當時，均應認其上訴為違背法律上之程式，予以駁回。
    又刑罰之量定，係屬事實審法院裁量權之行使，若無依法應予加重或減輕之事由
    ，而事實審法院係在法定刑範圍內，斟酌刑法第五十七條所定情形而為裁量，自
    不能任意指為違法，合先敘明。
二、本件原判決認定上訴人即被告甲○○係陸軍步兵第一二九旅步一營營部連一兵，
    於民國八十九年十二月一日入伍，入伍前曾於八十七年間因犯竊盜罪，經台灣台
    北地方法院判處有期徒刑四月；另於八十八年間因業務侵占、偽造文書等案，經
    台灣板橋地方法院分別判處有期徒刑七月、六月，並定應執行刑為有期徒刑一年
    確定並於八十九年十一月十日執行完畢。入伍後，於九十一年一月十一日十七時
    許，自台灣駐地休假離營，原應於同年月十三日二十一時返營，嗣經續假後，應
    於翌日（十四日）二十一時返營銷假，詎上訴人竟假藉家中經濟不佳、欲打工維
    持家計為由，而於假滿後萌生長期脫免職役之意，逾假未歸，潛逃在外，逃亡期
    間匿居台北市，賴打工維生，迨同年十二月十二日十八時四十五分許，始於台北
    市○○路十五號為台北市東區憲兵隊緝獲，因認上訴人之行為已構成修正後陸海
    空軍刑法第三十九條第一項「意圖長期脫免職役而離去職役」罪，並有證人即該
    管輔導長賴弘裕中尉之證述可稽，核與上訴人之自白相符，犯行足堪認定。因而
    認第一審依該法條罪名，並以累犯論而加重其刑後，判處上訴人有期徒刑八月，
    認事用法並無不合，量刑亦稱允當，乃駁回上訴人之第二審上訴。
三、上訴人第三審上訴意旨略以：上訴人因服役期間內積欠債務才萌生脫免職役之意
    圖；所欠債務是因父親年邁、身體不適，且以開計程車為業，居無定所，才導致
    上訴人在外借錢供給父親；又稱上訴人是出於孝心才一時失慮致罹刑章，到案後
    態度良好，無再犯之虞，懇請法院審酌上訴人脫免職役之動機，准予減刑云云。
四、經查：原判決內既已敘明所憑證據及認定理由，而其所為之事實認定，業俱有卷
    內證據資料足憑，且上訴人對犯罪事實亦坦承不諱，從形式上觀察，並無違背法
    令之處。上訴人上訴意旨，並未具體指摘原判決認事、採證及所為論斷有何違背
    法令之情事，本院既為軍事審判案件之法律審，上訴人仍執陳詞，請求本院從輕
    量刑，尤非適法之第三審上訴理由。依前開說明，自應認其上訴為違背法律上之
    程式，應予駁回。
據上論斷：應依軍事審判法第一百七十九條，刑事訴訟法第三百九十五條前段，判決
如主文。
中      華      民      國      九十二    年     五     月     十二     日
                                    審判長法官  謝  志  揚
                                          法官  陳  淑  媛
                                          法官  莊  謙  崇
右正本證明與原本無異。
本件不得上訴。
                                        書記官  林  明  智
中      華      民      國      九十二    年     五     月     十二     日


司法院資訊處製作；財團法人民間司法改革基金會備份。
